臺灣桃園地方法院刑事裁定
111年度撤緩字第269號
公  訴  人  臺灣桃園地方檢察署檢察官
受  刑  人  王梅珠


上列聲請人因受刑人犯偽造文書案件，聲請撤銷緩刑之宣告（11
1年度執聲字第1564號、111年度執助字第1874號），本院裁定如
下：
    主  文
臺灣臺北地方法院一○八年度審簡字第一七七六號刑事判決對王
梅珠所為緩刑參年之宣告撤銷。
    理  由
一、聲請意旨略以：受刑人王梅珠因偽造文書案件，經臺灣臺北
    地方法院(下稱北院)於民國108年12月9日以108年度審簡字
    第1776號判決處有期徒刑有期徒刑1年，緩刑3年，並應依該
    判決附表所示內容支付損害賠償，並經臺灣高等法院109年
    度審簡上字第8號判決上訴駁回，於109年3月10日確定在案
    。然受刑人並未遵其履行，足認原宣告之緩刑難收預期效果
    ，爰依刑事訴訟法第476條之規定，聲請撤銷緩刑之宣告等
    語。
二、按緩刑之宣告應撤銷者，由受刑人所在地或其最後住所地之
    地方法院檢察官聲請該法院裁定之，刑事訴訟法第476條定
    有明文。查受刑人現住所位於桃園市八德區，有個人戶籍資
    料查詢結果存卷可按，本院為有管轄權之法院，合先敘明。
三、次按緩刑宣告，得斟酌情形，命犯罪行為人向被害人支付相
    當數額之財產或非財產上之損害賠償；又違反刑法第74條第
    2項第1款至第8款所定負擔情節重大，足認原宣告之緩刑難
    收其預期效果，而有執行刑罰之必要者，得撤銷其宣告，刑
    法第74條第2項第3款、第75條之1第1項第4款分別定有明文
    。再者，緩刑宣告是否得撤銷，除須符合刑法第75條之1第1
    項各款之要件外，本條並採裁量撤銷主義，賦予法院撤銷與
    否之權限，特於同條第1項規定實質要件為「足認原宣告之
    緩刑難收其預期效果，而有執行刑罰之必要」，供作審認之
    標準。亦即於「得」撤銷緩刑之情形，法官應依職權本於合
    目的性之裁量，妥適審酌被告所犯前後數罪間，關於法益侵
    害之性質、再犯之原因、違反法規範之情節是否重大、被告
    主觀犯意所顯現之惡性及其反社會性等情，是否已使前案原
    為促使惡性輕微之被告或偶發犯、初犯改過自新而宣告之緩
    刑，已難收其預期之效果，而確有執行刑罰之必要；至所謂
    違反第74條第2項第1款至第8款所定負擔「情節重大」者，
    則當從受判決人自始是否真心願意接受緩刑所附之條件，或
    於緩刑期間中是否顯有履行負擔之可能而隱匿或處分其財產
    、故意不履行、無正當事由拒絕履行或顯有逃匿之虞等情事
    加以觀察，資以決定該緩刑宣告是否應予撤銷，是雖非謂受
    刑人一不履行即當然應撤銷緩刑，惟倘受刑人係因與被害人
    達成和解，並經法院以和解內容為緩刑之條件，在被害人之
    立場，當以受刑人履行條件為最主要之目的，且被害人若無
    法依該條件受清償，而受刑人仍得受緩刑之利益，顯不符合
    一般社會大眾之法律情感，得認係違反緩刑所定負擔情節重
    大。
四、經查：
㈠、受刑人於前案之詐欺案件審理時，實已衡酌自身之經濟狀況
    及清償能力，並取得該案件之告訴人等對其依約履行債務之
    信賴而達成和解，北院斟酌上情，方依刑法第74條第1項第1
    款、第2項第3款規定諭知緩刑宣告，並依附件即和解筆錄內
    容定其緩刑期間內之負擔，足見上開財產上賠償為法院對於
    受刑人宣告緩刑之重要參考，而受刑人卻僅於108年12月25
    日匯款新臺幣(下同)1萬120元、109年3月26日、6月29日、1
    0月27日各匯款1萬元予附表編號1告訴人王梅珠之告訴代理
    人諸蕙齡；於108年12月起繳付6期共3萬6,000元、於110年1
    0月27日繳付9,102元予附表編號2告訴人國泰世華商業銀行
    股份有限公司(下稱國泰銀行)；於108年12月、109年1至3月
    、5月、10月、110年10月各繳交5,000元予附表編號3告訴人
    花旗商業銀行股份有限公司(下稱花旗銀行)；於109年1月起
    至同年6月間共匯款1萬5,000元予附表編號4告訴人玉山商業
    銀行股份有限公司(下稱玉山銀行)，其後均未再匯款予上開
    告訴人等，經北檢執行科檢察官通知後，於110年2月4日到
    案表示其沒有工作、近3個月內亦未匯款等語，再經檢執行
    科檢察官通知後，於111年7月6日無正當理由未到案，迄今
    均未再依約履行任何款項，此有北檢公務電話紀錄、玉山銀
    行109年6月16日玉山卡(信)字第1090000656號函、110年11
    月3日玉山卡(信)字第1100001711號函、花旗銀行109年6月1
    7日、110年12月13日刑事陳報狀、國泰銀行109年6月11日、
    10月28日、111年6月21日刑事陳報狀、送達證書、執行筆錄
    、自動櫃員機交易明細表、郵政跨行匯款申請書、受刑人與
    告訴人王梅珠之告訴代理人諸蕙齡間之LINE對話紀錄等附卷
    憑參，是受刑人實有違反刑法第74條第2項第3款所定負擔之
    情形無誤。
㈡、衡以受刑人雖已償還部分款項，惟並未依照原先之承諾履行
    ，亦未再出面處理或回應，未曾先徵得告訴人等之諒解或同
    意，再考量受刑人所餘未清償之金額甚鉅，倘受刑人卻仍受
    有緩刑之利益，顯不符合一般大眾法律情感，是受刑人違背
    誠信，未依據緩刑條件遵期履行，且無繼續履行之意願，其
    違反本件緩刑宣告所定負擔之情節當屬重大，自無從再預期
    受刑人猶能恪遵相關法令規定。
㈢、從而，本院審酌，受刑人雖有履行部分之緩刑負擔，惟其不
    僅未遵期履行、尚未清償之餘額仍鉅，其後更未主動聯繫被
    害人等，是其顯然漠視他人權利、守法意識薄弱，更無繼續
    履行緩刑條件之誠意，是其違反本件緩刑宣告所定負擔之情
    節同屬重大，故認上開緩刑宣告顯難收預期之抑制再犯、矯
    治教化功效，確有執行刑罰之必要，核與刑法第75條之1第1
    項第1款、第4款之規定相符，是聲請人本件聲請為有理由，
    應予准許。
五、依刑事訴訟法第476條規定，裁定如主文。　　
中　　華　　民　　國　　111 　年　　8　　月　 　9 　　日
                  刑事第十六庭    法　官  鄧瑋琪
以上正本證明與原本無異。
如不服本裁定，應於裁定送達後5 日內向本院提出抗告狀。
    　　　　　　　　　　　　　　　書記官　陳崇容　　　　
中　　華　　民　　國　　111 　年　　8 　　月　　10　　日